【裁判字號】    91,訴,1281
【裁判日期】    920106
【裁判案由】    毒品危害防制條例
【裁判全文】
臺灣桃園地方法院刑事判決                        九十一年度訴字第一二八一號
    公  訴  人  臺灣桃園地方法院檢察署檢察官
    被      告  乙○○  男  三.
右列被告因毒品危害防制條例案件，經檢察官提起公訴（九十一年度毒偵字第一九四
四號），本院判決如左：
    主  文
乙○○無罪。
    理  由
一、按犯罪事實應依證據認定之，無證據不得推定其犯罪事實，刑事訴訟法第一百五
    十四條定有明文。又認定不利於被告之事實，須依積極證據，苟積極證據不足為
    不利於被告事實之認定時，即應為有利於被告之認定，更不必有何有利之證據，
    最高法院三十年上字第八一六號著有判例可資參照。
二、本件公訴意旨略以：被告乙○○前因施用毒品案件，經強制戒治期滿（或交付保
    護管束期滿），由本署檢察官於民國八十九年六月二十一日，以八十九年度戒偵
    字第三二五號不起訴處分確定。嗣乙○○於五年內復基於概括犯意，自九十年一
    月十一日二十一時採尿前回溯九十六小時內某時起，至同年六月一日十四時二十
    分採尿前回溯九十六小時內某時止，在台灣地區某不詳處所，連續施用第一級毒
    品海洛因及第二級毒品安非他命多次，經本署檢察官向法院聲請裁准令入戒治所
    實施強制戒治，並以九十年度毒偵緝字第三八一號、九十年度毒偵字第二一七九
    號起訴，由台灣桃園地方法院於九十一年一月二十八日以九十年度訴字第一六０
    三號判處應執行刑十月確定。乙○○戒治中經評定合格裁准停止戒治，所餘戒治
    期間付保護管束，詎仍不知悔改，於九十一年五月二十一日二時四十分起採尿前
    回溯九十六小時內某時，在台灣地區某不詳處所，非法施用第一級毒品海洛因，
    嗣為警於九十一年五月二十日二十三時，在桃園縣桃園市○○路五０九號夢蝶賓
    館六０二號房內，因過量中毒經民眾報案送醫急救，並採其尿液送驗而查獲，因
    認係犯毒品危害防制條例第十條第一項之施用第一級毒品罪嫌等語。
三、訊之被告被告堅決否認有右揭犯行，辯稱：「我當天沒有採尿，且採尿就不會到
    派出所作筆錄，尿液也沒有我的簽名蓋章，我隔天中午有去甲○監護人室報到，
    沒有採尿，但之後每次去都有採尿。一直到七月十二日保護管束期滿，都沒有被
    查獲有吸毒，此次路檢執行時也有採尿。」等語。經查公訴人認為被告有施用海
    洛因犯行係以桃園市敏盛綜合醫院檢驗報告單為唯一證據。惟該醫院對被告急診
    時所採集尿液之檢驗方法為「免疫分析法」，係屬初步之篩選，該院並未做進一
    步作確認複驗等情，業據證人，即該醫院醫檢師丙○○證述在卷。而尿液毒品檢
    驗如僅以免疫分析法篩驗，有可能因藥品交叉反應，在尿液中產生偽陽性結果，
    如再使用氣相層析質譜儀分析法確認，則可完全排除偽陽性反應等情，此有法務
    部調查局第六處八十七年九月二十九日（八七）發技（一）字第八七○七四五七
    四函可稽。是本件敏盛綜合醫院前述檢驗報告雖呈現被告尿液中有嗎啡之陽性反
    應，惟依前開法務部調查局第六處函示之意見，並不能完全排除其偽陽性之可能
    。另本件因被告被送至敏盛綜合醫院時係意識不清狀態，無法自行排尿，故該院
    係以導尿之方式採尿，此有該院九十一年十月七日九一敏醫字第一三九二號函及
    簽註意見表各一份可稽。而該院所採集之被告尿液全部經函請檢送本院另送國防
    部憲兵司令部刑事鑑識中心以前述氣相層析質譜儀分析法確認，惟因所有之尿液
    檢體不足三○西西，無法檢驗，此亦有該中心九十一年十一月八日送驗案件退件
    說明表及敏盛綜合醫院九十一年十一月二十九日九一敏醫字第一七五二號函各一
    份附卷可稽。是本件尚難以前述敏盛綜合醫院檢驗報告單為認定被告有施用海洛
    因犯行之證據。此外，復查無其他積極證據，足以認定被告有何前述犯行，依前
    開規定自應為無罪之諭知。
四、據上論斷，應依刑事訴訟法第三百零一條第一項，判決如主文。
本案經檢察官蔡孟利到庭執行職務
中      華      民      國    九十二    年      一      月      六      日
                                        臺灣桃園地方法院刑事第六庭
                                            法  官  潘進順
右正本證明與原本無異。
如不服本判決，應於送達後十日內向本院提出上訴狀（須附繕本），上訴於台灣高等
法院。
                                            書記官  陳玉芬
中      華      民      國    九十二    年      一      月      七      日


司法院資訊處製作；財團法人民間司法改革基金會備份。
